# 职工薪酬核算

提问人：jangyanbo 时间：2014-04-13 15:05:28
陈老师好：某单位借调集团公司其他单位的人员支付的的工资是否应纳入职工薪酬核算。我的看法是可以的，不知道对否

回答人：chenyiwei
要看在借调期间，对被借调到本企业的集团内其他单位人员是否视同本公司原有的职工进行管理，例如是否直接对其下达工作任务和考核，而不是将工作发包给其原任职单位，由原任职单位指派这些人完成。

提问人：374462863 时间：2015-09-30 11:05:49
陈老师：您好！如果被借调到本企业的集团内其他单位人员视同本公司原有的职工进行管理，并直接对其下达工作任务和考核，但是这部分人员的工资和社保还是由原单位先发放，本公司再将这部分费用支付给原单位，这是属于劳务派遣的形式吗？原单位在收到这部分费用时，一定要开具劳务费的发票给本企业吗？原单位对于收到的这部分费用是需要确认收入成本还是只需要走往来帐呢？备注：本单位支付给原单位的费用和原单位发放给这部分工人的费用是一样的。

回答人：chenyiwei
如果这些人在会计上可以看作本单位的“职工”，则无论其工资、社保的发放和缴纳途径如何，都作为本单位的职工薪酬费用核算。原单位的作用相当于劳务派遣方，其对收到的费用和支付给职工的款项均通过往来核算即可。